# 这种情况发表出具何种意见审计报告？

提问人：xuqingwang 时间：2013-05-01 11:38:41
有这样一个外商投资企业，会计报表状况如下：资产总额 1299 万，其中：货币资金 8 万，其他应收 1123 万，存货 82 万，固定资产 39万，在建工程 47 万；负债总额 1695 万，其中：短期借款 1700 万，应交税金-5万；所有者权益-396万，其中：实收资本 850 万，未分配利润-1246万，本年销售收入 36 万，销售成本 35 万，营业费用 5 万，管理费用 65 万，财务费用 51 万，本年亏损 120 万。 企业已处于停产状态，非正常生产经营，银行借款未关联企业房产抵押取得后并无偿借给关联企业使用，存货固定资产在建工程实际已基本报废未清理。 这种情况发表出具何种意见审计报告为好？

回答人：chenyiwei
从你说的情况看，似乎该公司的持续经营假设已经不再适用（至少是存在重大不确定性的）。因此，即使不存在其他问题，如果该企业仍以持续经营假设编制报表，则很可能会因为编制基础运用不恰当被出具否定意见审计报告，或者因为无法获取关于持续经营假设适用性的充分、适当的审计证据而被出具无法表示意见的审计报告（新的 1324 号准则表述为“管理层拒绝对持续经营假设进行评价或者延长评价期间”）。